【裁判字號】    90,家抗,19
【裁判日期】    900226
【裁判案由】    拋棄繼承權
【裁判全文】
臺灣高等法院臺中分院民事裁定  九十年度家抗字第一九號
      抗  告  人  乙○○
      抗  告  人  丙○○
      抗  告  人  己○○
      抗  告  人  丁○○
      抗  告  人  戊○○
      抗  告  人  甲○○
右抗告人因聲明拋棄繼承權事件，抗告人對於中華民國臺灣苗栗地方法院八十九年度
繼字第一八○號所為裁定，提起抗告，本院裁定如左：
      主      文
原裁定廢棄。
抗告人於原審之拋棄繼承均准予備查。
      理      由
一、抗告意旨略以：抗告人等因第二順位之繼承人（父母曹天順、陳玉里）於民國八
    十九年九月二十八日向苗栗地方法院聲明拋棄繼承權，經該院八十九年度繼字第
    一五二號准予備查，抗告人等為被繼承人曹盛泉之兄姐，依法為第三順位之繼承
    人，依民法第一千一百七十六條第六項規定：「因他人拋棄繼承權而應為繼承之
    人．．．應於知悉其得繼承之日起二個月內為之。」，抗告人等於八十九年十一
    月二十日向苗栗地方法院聲明拋棄繼承權，距該院八十九年度繼字第一五二號准
    予第二順位之繼承人拋棄繼承權之日（十月十六日），並未逾知悉其得繼承之日
    起二個月之期限，又因第二順位之繼承人於八十九年九月二十八通知拋棄繼承權
    時，抗告人才知悉得為繼承，故抗告人等於八十九年十一月二十日向苗栗地方法
    院聲明拋棄繼承權，顯未逾知悉其得繼承之日起二個月之期限，原審不察駁回抗
    告人拋棄繼承之聲明，實非適法等語。
二、按繼承人拋棄其繼承權，應於知悉其得繼承之時起二個月內以書面向法院為之，
    並以書面通知因其拋棄而應為繼承之人，但不能通知者，不在此限。民法第一千
    一百七十四條第二項定有明文。經查：本件抗告人之被繼承人曹盛泉係於八十九
    年七月三十日死亡，有戶籍謄本附於原卷可稽，第二順位繼承人即曹盛泉之父母
    曹天順、陳玉里於八十九年九月二十八日向原法院聲明拋棄繼承，並於八十九年
    十月三日通知次順位之繼承人即抗告人等情，業經証人曹天順、陳玉里於本院調
    查中証述明確，並經本院調閱原審八十九年度繼字第一五二號拋棄繼承權事件全
    卷查明屬實，抗告人於受通知知悉其等得為繼承後，於八十九年十一月二十日向
    原審原法院聲明拋棄繼承權，並未逾上開法定二個月期間，原審駁回抗告人本件
    聲明拋棄繼承，核於法未合，抗告人提起本件抗告，為有理由，自應由本院廢棄
    原裁定，准許抗告人本件拋棄繼承均准予備查。
三、依民事訴訟法第四百九十二條第二項，裁定如主文。
中      華      民      國    九十      年      二      月    二十六    日
~B1民事第四庭審判長法  官  黃斐君
~B2                法  官  張鑫城
~B3                法  官  張浴美
右正本係照原本作成。
如不服本裁定應於裁定送達後十日內向本院提出抗告理由狀（須按他造人數附具繕本
），並繳納抗告裁判費新臺幣肆拾伍元及送達用雙掛號郵票拾份（每份拾肆元）。
~B                書記官  郭振祥
中      華      民      國    九十      年      三      月      一      日
                                                                        Ｙ


司法院資訊處製作；財團法人民間司法改革基金會備份。
